src/fastspell_dictionaries/sc_IT.aff
# F (Puddu)
# azetivos e plurale de sos azetivos chentza a. gràficu ma cun 
# annunta de síllabba:
SFX F Y 36
SFX F u a u  #  santu/santa, sanu/sana
SFX F u as u  #  santas
SFX F u os u  #  santos
SFX F u us u  #  santus
SFX F u ichedhu u  #  santichedhu
SFX F u ichedhos u  #  santichedhos
SFX F u ichedha u  #  santichedha
SFX F u ichedhas u  #  santichedhas
SFX F u igedhu u  #  santigedhu
SFX F u igedhus u  #  santigedhus
SFX F u igedha u  #  santigedha
SFX F u igedhas u  #  santigedhas
SFX F u ighedhu u  #  santighedhu
SFX F u ighedhos u  #  santighedhos
SFX F u ighedha u  #  santighedha
SFX F u ighedhas u  #  santighedhas
SFX F u ixedhu u  #  santixedhu
SFX F u ixedhus u  #  santixedhus
SFX F u ixedha u  #  santixedha
SFX F u ixedhas u  #  santixedhas
SFX F u hichedhu [cg]u  #  santichedhu
SFX F u hichedhos [cg]u  #  santichedhos
SFX F u hichedha [cg]u  #  santichedha
SFX F u hichedhas [cg]u  #  santichedhas
SFX F u higedhu [cg]u  #  santigedhu
SFX F u higedhus [cg]u  #  santigedhus
SFX F u higedha [cg]u  #  santigedha
SFX F u higedhas [cg]u  #  santigedhas
SFX F u highedhu [cg]u  #  santighedhu
SFX F u highedhos [cg]u  #  santighedhos
SFX F u highedha [cg]u  #  santighedha
SFX F u highedhas [cg]u  #  santighedhas
SFX F u hixedhu [cg]u  #  santixedhu
SFX F u hixedhus [cg]u  #  santixedhus
SFX F u hixedha [cg]u  #  santixedha
SFX F u hixedhas [cg]u  #  santixedhas

# G (Puddu)
# agetivus e plurali de is agetivus sentza a.  
# gràficu in -ore/-ori, -one/-oni:
SFX G Y 6
SFX G e a e  #  abbacadore /abbacadora /satzagone /satzagona
SFX G e as e  #  abbacadoras /satzagonas
SFX G e es e  #  abbacadores /satzagones
SFX G i a i  #  satzagoni / satzagona /faidori /faidora
SFX G i as i  #  satzagonas / faidoras
SFX G i is i  #  satzagonis / faidoris

# I (Puddu)
# agetivus e plurali de is agetivus sentza a. g. chi essint in -eri
SFX I Y 3
SFX I i a i  #  bantaxeri/bantaxera
SFX I i as i  #  bantaxeri/bantaxeras
SFX I i is i  #  bantaxeri/bantaxeris

##########################################################################
#   Verbos de sa prima coniugatzione (-are, -ari, -ai)
